

## Nicolas BRUNET

## **Compétences**

- Laravel
- Wordpress
- PHP
- JavaScript
- HTML
- CSS
- Git

#### Contact

Tel:

06.79.84.89.74

email:

n.brunet.webdev@gmail.com

website:

nikobdx.github.io/nicolasbrunet.com

localisation:

Bordeaux(33)



# Développeur Web

## Profil

Après plusieurs années d'expérience dans le domaine de la Banque-Assurance, j'ai souhaité me reconvertir dans un domaine qui me passionne: le développement web. Ma curiosité et mon autonomie m'ont permis de progresser rapidement dans l'acquisition des compétences nécessaires. Je possède un grande expérience du travail en équipe et sait m'adapter à toutes les situations.

#### **Formation**

2020 Formation Webforce3 Développeur / Intégrateur Web, à la Philomathique de Bordeaux

#### <u>Techniques d'intégration Web :</u>

Réaliser l'intégration HTML/CSS dans le respect des normes. Appliquer les bonnes pratiques de la « qualité web » (référencement, performance, ergonomie). Créer des pages web interactives avec JavaScript. Utiliser les framework front-end Bootstrap et Angular. Développer une application mobile hybride avec Ionic et Cordova.

#### Techniques de développement Web :

Mettre en place une solution web de type CMS avec WordPress. Développer des fonctionnalités en PHP. Concevoir une base de données. Utiliser le framework back-end Laravel.

2013 Cursus Cadre Société Générale (Diplôme Interne)

Diplome certifié par la Toulouse Business School (RNCP niveau 2 / Bac +3)

## Expérience

Chargé de Conformité – Lutte Contre le Blanchiment et le Financement du Terrorisme- (via notamment l'exploitation de la Big Data)

AXA - Pessac (décembre 2015 – Janvier 2019)

Conseiller clientèle de professionnels (Adjoint du Directeur)

Analyste en Prêts Immobiliers

Technicien Service des Professionnels

Banque SOCIETE GENERALE (janvier 2007 à mars 2015)

Secrétaire Comptable

SAS PRODITEC (septembre 2004 à décembre 2006 )

Militaire à la Gendarmerie Nationale

PSIG LANGON (septembre 1999 à août 2003)

### Centre d'intérêt

Membre d'une compagnie de Théâtre d'improvisation